【裁判字號】    97,訴,3499
【裁判日期】    971028
【裁判案由】    毒品危害防制條例
【裁判全文】
臺灣板橋地方法院刑事判決              97年度訴字第3499號
公  訴  人  臺灣板橋地方法院檢察署檢察官
被      告  乙○○
上列被告因違反毒品危害防制條例案件，經檢察官聲請簡易判決
處刑（案號：97年度毒偵字第5557號），因認不宜以簡易判決處
刑，復經本院合議庭裁定由受命法官獨任進行簡式審判程序，判
決如下：
    主  文
乙○○施用第一級毒品，累犯，處有期徒刑拾月。
    事  實
一、乙○○有賭博、違反肅清煙毒條例、麻醉藥品管理條例、贓
    物等前科，其中因贓物案件，於民國（下同）92年11月21日
    ，經本院以92年度簡字第3237號刑事簡易判決判處有期徒刑
    3 月，92年12月29日判決確定，刑期起算日期為93年2 月20
    日，指揮書執行完畢日期為93年5 月19日；又因贓物案件，
    於95年9 月29日，經本院以95年度易緝字第130 號刑事判決
    判處有期徒刑5 月，95年11月20日判決確定，嗣於96年8 月
    27日，經本院以96年度聲減字第4057號裁定減為有期徒刑2
    月15日確定，刑期起算日期為96年8 月6 日，指揮書執行完
    畢日期為96年10月20日。又其曾因施用毒品案件，於94年12
    月12日，經本院以94年度毒聲字第2563號裁定送觀察、勒戒
    ，嗣因認有繼續施用毒品之傾向，於95年9 月21日，經本院
    以95年度毒聲字第1836號裁定送強制戒治，刑期起算日期為
    95年9 月21日，於96年8 月6 日停止處分執行完畢，並於96
    年8 月17日，經臺灣板橋地方法院檢察署檢察官以96年度戒
    毒偵字第363 號為不起訴處分確定。詎其猶不知悔悟，竟於
    上開強制戒治執行完畢釋放後，5 年內之97年5 月17日14時
    30分（原聲請簡易判決處刑書起訴書誤繕為97年6 月22日，
    惟業經檢察官當庭更正）許為警採尿前回溯26小時內某時〈
    排除為警通知到場至採尿間不可能施用毒品之時段〉，在臺
    北縣三重市○○街482 號2 樓，以針筒注射之方式施用第一
    級毒品海洛因1 次。迨97年5 月17日14時30分許，其因屬毒
    品列管人口而經警通知至臺北縣政府警察局三重分局採尿，
    該檢體經送驗呈鴉片類陽性反應而偵悉上情。
二、案經臺北縣政府警察局三重分局移送臺灣板橋地方法院檢察
    署檢察官偵查起訴。
    理  由
一、按依刑事訴訟法第284 條之1 之規定，除簡式審判程序及簡
    易程序及第376 條第1 款、第2 款所列之罪之案件外，第一
    審應行合議審判，復依同法第273 條之1 第1 項之規定，除
    被告所犯為死刑、無期徒刑、最輕本刑為三年以上有期徒刑
    之罪或高等法院管轄第一審案件者外，於第一次審判期日前
    之準備程序進行中，被告先就被訴事實為有罪之陳述時，審
    判長得告知被告簡式審判程序之旨，並聽取當事人、代理人
    、辯護人及輔佐人之意見後，裁定進行簡式審判程序。查被
    告乙○○所犯係死刑、無期徒刑、最輕本刑為三年以上有期
    徒刑以外之罪，其於準備程序中就被訴事實為有罪之陳述，
    經法官告知簡式審判程序之旨，並聽取公訴人、被告之意見
    後，業經本院合議庭依上開規定裁定由受命法官獨任進行簡
    式審判程序，合先敘明。
二、訊據被告乙○○坦承前揭犯罪事實，又被告於前開時、地經
    警採集之尿液檢體經檢驗，結果呈鴉片類陽性反應，此有應
    受尿液檢驗人尿液檢體採集送驗紀錄表、台灣檢驗科技股份
    有限公司於97年6 月9 日出具之濫用藥物尿液檢驗報告各1
    紙（見臺灣板橋地方法院檢察署97年度毒偵字第5557號卷第
    7 頁、第9 頁）附卷足憑，堪認被告前開施用第一級毒品海
    洛因之自白與事實相符。查被告曾因施用毒品案件，於94年
    12月12日，經本院以94年度毒聲字第2563號裁定送觀察、勒
    戒，嗣因認有繼續施用毒品之傾向，於95年9 月21日，經本
    院以95年度毒聲字第1836號裁定送強制戒治，刑期起算日期
    為95年9 月21日，於96年8 月6 日停止處分執行完畢，並於
    96年8 月17日，經臺灣板橋地方法院檢察署檢察官以96年度
    戒毒偵字第363 號為不起訴處分確定，此有臺灣高等法院被
    告前案紀錄表1 份附卷足憑，其於強制戒治執行完畢釋放後
    ，5 年內再犯本案施用第一級毒品海洛因之罪，核與毒品危
    害防制條例第23條第2 項之規定相符。
三、從而，本案事證已臻明確，被告犯行洵堪認定，自應依法論
    科。
四、核被告乙○○所為，係犯毒品危害防制條例第10條第1 項之
    施用第一級毒品罪。被告施用前持有第一級毒品海洛因之低
    度行為為其施用之高度行為所吸收而不另論罪。查被告曾因
    贓物案件，於92年11月21日，經本院以92年度簡字第3237號
    刑事簡易判決判處有期徒刑3 月，92年12月29日判決確定，
    刑期起算日期為93年2 月20日，指揮書執行完畢日期為93年
    5 月19日；又因贓物案件，於95年9 月29日，經本院以95年
    度易緝字第130 號刑事判決判處有期徒刑5 月，95年11月20
    日判決確定，嗣於96年8 月27日，經本院以96年度聲減字第
    4057號裁定減為有期徒刑2 月15日確定，刑期起算日期為96
    年8 月6 日，指揮書執行完畢日期為96年10月20日，此有臺
    灣高等法院被告前案紀錄表1 份在卷可稽，其受徒刑之執行
    完畢後，5 年以內故意再犯有期徒刑以上本案之罪，應依刑
    法第47條第1 項之規定論以累犯，並依法加重其刑。爰審酌
    被告施用毒品，足以戕害其身心，滋生其他犯罪，惡化治安
    ，嚴重損及公益，且被告曾因施用毒品案件，業經強制戒治
    ，仍未戒斷其施用毒品之惡習，竟再為本件施用毒品犯行，
    顯見其不思悔改，惟考量施用毒品行為於本質上係屬自我戕
    害行為，反社會性之程度應屬較低及其犯罪後於本院審理中
    坦承犯行，態度尚佳等一切情狀，量處如主文所示之刑，以
    資懲儆。
據上論斷，依刑事訴訟法第452 條、第273 條之1 第1 項、第29
9 條第1 項前段，毒品危害防制條例第10條第1 項、第23條第2
項，刑法第11條前段、第47條第1 項，判決如主文。
本案經檢察官甲○○到庭執行職務。
中    華    民    國    97    年    10    月    28    日
                  刑事第十二庭  法  官  陳鴻清
以上正本證明與原本無異。
如不服本判決應於收受送達後10日內向本院提出上訴書狀。
                                書記官  江文彬
中    華    民    國    97    年    10    月    28    日
附錄本案論罪科刑法條全文：
毒品危害防制條例第10條：
施用第一級毒品者，處六月以上五年以下有期徒刑。
施用第二級毒品者，處三年以下有期徒刑。


司法院資訊處製作；財團法人民間司法改革基金會備份。
